臺灣橋頭地方法院民事裁定
111年度小上字第39號
上  訴  人  陳水港  
被上訴人    華南產物保險股份有限公司

法定代理人  陳文智  
上列當事人間請求侵權行為損害賠償（交通）事件，上訴人對於
中華民國111年6月23日本院橋頭簡易庭111年度橋小字第342號第
一審判決提起上訴，本院裁定如下：
    主    文
上訴駁回。
第二審訴訟費用新臺幣1,500元由上訴人負擔。
    理    由
一、按對於小額程序之第一審裁判之上訴或抗告，非以其違背法
    令為理由，不得為之；上訴狀內應記載上訴理由，表明：一
    、原判決所違背之法令及其具體內容。二、依訴訟資料可認
    為原判決有違背法令之具體事實，民事訴訟法第436條之24
    第2項、第436條之25分別定有明文。又所謂判決違背法令，
    乃指判決不適用法規或適用不當，為同法第468條所明定，
    依民事訴訟法第436條之32第2項規定，此亦為小額事件之上
    訴程序所準用。而以判決有不適用法規或適用不當為上訴理
    由時，其上訴狀或理由書應有具體之指摘，並揭示該法規之
    條項或內容，若係成文法以外之法則，應揭示該法則之旨趣
    ，倘為司法院解釋或最高法院之判例，則應揭示該判解之字
    號或其內容，如依民事訴訟法第469條所列第1款至第5款理
    由提起上訴時，其上訴狀或理由書應揭示合於該條款之事實
    ，上訴理由狀如未依此項方法表明者，即難認為已對原判決
    之違背法令有具體之揭示，其上訴自難認為合法（最高法院
    71年台上字第314號判決先例參照）。又上訴不合法者，第
    二審法院應依民事訴訟法第436條之32第2項準用第444條第1
    項規定，以裁定駁回之。
二、上訴意旨略以：因事發時老闆叫說堆高機開走，再來我完全
    不知他們說什麼，後來因病住院直到現在還在治療，並不是
    像他們所說的找不到人；且危險區應有管理人員，民車應讓
    工作車等語。並聲明：㈠原判決不利於上訴人部分廢棄。㈡上
    開廢棄部分，被上訴人於第一審之訴駁回。　　
三、經查，原審綜合審酌卷內相關證據資料，以上訴人受僱於訴
    外人鈞邦有限公司，於民國109年6月22日下午5時許執行駕
    駛堆高機之職務，行駛於高雄市○○區○○路000號即永豐餘紙
    廠久堂廠內，疏未注意來車狀況並採取防止碰撞發生之措施
    ，致撞及被上訴人所承保之訴外人碩展企業有限公司所有車
    牌000-0000號自用小貨車（原判決誤載為自用小客車，下稱
    承保車輛），致承保車輛受損，並以被上訴人請求之承保車
    輛維修費用新臺幣（下同）61,025元，其中零件費用46,325
    元，扣除零件折舊費用6,434元，加計不需折舊之工資（含
    烤漆費用）14,700元，依侵權行為、保險代位之法律關係，
    判命上訴人應與鈞邦有限公司連帶給付被上訴人54,591元，
    及自起訴狀繕本送達翌日（上訴人為111年5月14日、鈞邦有
    限公司為111年5月17日）起至清償日止，按年息5%計算之利
    息，並依職權為准免假執行之宣告，而駁回被上訴人其餘之
    訴。上訴意旨指摘其事發時受雇主指示將堆高機開走，不知
    悉後續處理情形，嗣又因病住院，迄今仍治療中等節，與其
    於原審之抗辯相同，惟與本件被上訴人請求之原因事實均無
    關聯性，而原審已於判決理由斟酌全辯論意旨暨相關事證後
    予以論述被上訴人應負之賠償責任，客觀上並無違經驗或論
    理法則之處，上訴人復未具體指出原判決有如何違背法令之
    情事，亦未表明原判決所違背之法令及具體內容，或有民事
    訴訟法第469條第1款至第5款之情形，難認對原審判決之如
    何違背法令已有具體之指摘。
四、又為貫徹小額程序之簡速性，避免因當事人於上訴程序提出
    新事實及證據而延滯訴訟，民事訴訟法第436條之28明定於
    小額訴訟程序，當事人除有因原法院違背法令致未能提出者
    外，於第二審程序不得提出新攻擊或防禦方法。本件上訴意
    旨另指稱事故地點為危險區，應有管理人員，民車應讓工作
    車等節，為上訴人於原審所未提出之攻擊防禦方法，業經本
    院核閱原審卷證無誤，核屬新攻擊防禦方法，且上訴人非因
    原審違背法令致未能提出該攻擊或防禦方法，是依前揭說明
    ，本院自不得就此部分予以審酌，併予指明。
五、綜上所述，依上訴人上訴意旨，難認已於上訴狀內依法表明
    原審判決如何具體違背法令，其上訴自非合法，應予駁回。
六、依民事訴訟法第436條之32第1項準用同法第436條之19第1項
    規定，第二審法院為訴訟費用之裁判時，應確定其訴訟費用
    額，爰就本件第二審訴訟費用額，確定為如主文第2項所示
    金額。
七、據上論結，本件上訴為不合法，裁定如主文。 
中　　華　　民　　國　　111 　年　　8 　　月　　29　　日
                  民事第三庭  審判長法  官  張維君
                                    法  官  王碩禧
                                    法  官  楊捷羽
以上正本係照原本作成。
本裁定不得抗告。
中　　華　　民　　國　　111 　年　　8 　　月　　29　　日
                                    書記官　黃盈菁